臺灣臺北地方法院宣示判決筆錄　　　　　 96年度訴字第182號
公　訴　人　臺灣臺北地方法院檢察署檢察官
被　　　告　甲○○
指定辯護人　本院公設辯護人張寅煥
上列被告因違反毒品危害防制條例案件，經檢察官提起公訴（九
十五年度毒偵字第三三九○號），嗣於本院準備程序進行中，被
告就被訴事實為有罪之陳述，經本院合議庭裁定由受命法官獨任
進行簡式審判程序，被告於簡式審判程序中與檢察官達成協商合
意，由檢察官聲請本院改依協商程序而為判決，於中華民國九十
六年六月二十日下午四時，在本院第十七法庭宣示判決，出席職
員如下：
　　法　官　雷淑雯
　　書記官　陳弘文
　　通　譯　嚴玲卿
法官起立朗讀判決主文、犯罪事實要旨、處罰條文，及告以上訴
限制、期間並提出上訴狀之法院，且諭知記載其內容：
一、主  文：
    甲○○施用第一級毒品，累犯，處有期徒刑捌月，扣案之第
    一級毒品海洛因壹包（不含空包裝袋，淨重零點貳玖公克）
    沒收銷燬之，扣案之海洛因包裝袋壹個（重量零點貳壹公克
    ）沒收；又施用第二級毒品，累犯，處有期徒刑肆月。應執
    行有期徒刑拾壹月，扣案之第一級毒品海洛因壹包（不含空
    包裝袋，淨重零點貳玖公克）沒收銷燬之，扣案之海洛因包
    裝袋壹個（重量零點貳壹公克）沒收。
二、犯罪事實要旨：
    甲○○於民國八十七年間因施用第二級毒品案件，經臺灣士
    林地方法院以八十七年度訴字第三三八號裁定送勒戒處所觀
    察、勒戒後，因無繼續施用毒品之傾向，於八十七年七月十
    日出所，並經臺灣士林地方法院於八十八年四月八日以八十
    七年度訴字第三三八號為免刑判決確定。次於九十年間因施
    用第一級毒品、第二級毒品案件，經臺灣士林地方法院於九
    十年八月十七日以九十年度毒聲字第一○八○號裁定令入戒
    治處所施以強制戒治一年，並於九十年十二月二十八日入戒
    治處所施以強制戒治，嗣因經評估認無繼續強制戒治之必要
    ，經臺灣士林地方法院於九十一年七月二十九日以九十一年
    度毒聲字第八六三號裁定停止戒治，所餘戒治期間交付保護
    管束，而於九十一年八月十四日因停止戒治出所，保護管束
    於九十一年十二月二十七日期滿，強制戒治視為執行完畢，
    刑案部分經臺灣士林地方法院於九十一年二月二十一日以九
    十年度訴字第三六四號判決分別判處有期徒刑七月、五月，
    應執行有期徒刑十一月確定，於九十二年三月十九日入監執
    行。復於九十二年間因竊盜罪，經臺灣板橋地方法院於九十
    二年六月三十日以九十二年度易字第一一八九號判決判處有
    期徒刑四月，經臺灣高等法院於九十二年九月三十日以九十
    二年度上易字第二四四八號判決上訴駁回確定，應於九十三
    年二月十九日接續執行，於九十三年一月二十日因縮短刑期
    假釋出監，假釋中付保護管束，保護管束至九十三年六月二
    日始縮刑期滿。又於九十三年間因施用第二級毒品案件，經
    臺灣士林地方法院於九十三年十月十九日以九十三年度易字
    第四二四號判決判處有期徒刑八月確定，再於九十三年間因
    施用第一級毒品案件，經臺灣士林地方法院於九十四年一月
    十三日以九十三年度訴字第四○○號判決判處有期徒刑一年
    確定，上開二施用毒品案件，經臺灣士林地方法院於九十四
    年五月二日以九十四年度聲字第三四六號裁定應執行有期徒
    刑一年六月確定，於九十四年二月四日入監執行，上開假釋
    因而經撤銷，應於九十五年六月四日再接續執行殘刑有期徒
    刑四月十三日，於九十五年八月四日因縮短刑期執行完畢。
    詎猶不知悔改，明知海洛因及安非他命分別為毒品危害防制
    條例第二條第二項第一款、第二款所定之第一級、第二級毒
    品，均不得持有及施用，竟基於施用第二級毒品甲基安非他
    命之犯意，於九十五年十二月十一日晚上七、八時許，在臺
    北市○○區○○路一段一七三巷二六號五樓住處內，以將甲
    基安非他命置入玻璃球內，用火燒烤加熱後再吸食其霧化氣
    體之置入玻璃球內，用火燒烤加熱後再吸食其霧化氣體之方
    式，施用第二級毒品甲基安非他命一次。另基於施用第一級
    毒品海洛因之犯意，於同年月十二日上午十時許，在上開住
    處，以將海洛因加水稀釋後，使用注射針筒將海洛因注射至
    手臂之血管內之方式，施用第一級毒品海洛因一次。嗣於同
    日下午六時三十分許，在臺北市○○街與西寧南路口為警查
    獲，並扣得其所有海洛因一包（不含空包裝袋，淨重零點二
    九公克，空包裝重量為零點二一公克）。
三、處罰條文：
    毒品危害防制條例第十條第一項、第二項、第十八條第一項
    前段，刑法第十一條前段、第四十七條第一項、第五十一條
    第五款、第三十八條第一項第二款。
四、協商判決除有刑事訴訟法第四百五十五條之四第一項第一款
    於本院訊問程序終結前，被告撤銷協商合意或檢察官撤回協
    商聲請者；第二款被告協商之意思非出於自由意志者；第四
    款被告所犯之罪非第四百五十五條之二第一項所定得以協商
    判決者；第六款被告有其他較重之裁判上一罪之犯罪事實者
    ；第七款法院認應諭知免刑或免訴、不受理者情形之一，及
    違反同條第二項「法院應於協商合意範圍內為判決；法院為
    協商判決所科之刑，以宣告緩刑、二年以下有期徒刑、拘役
    或罰金為限」之規定者外，不得上訴。
五、本件如得上訴，而如不服本件判決，得自收受判決送達之日
    起十日內，向本院提出上訴書狀，上訴於第二審法院。
中　　華　　民　　國　九十六　年　　六　　月　 二十 　日
                臺灣臺北地方法院刑事第一庭
                    書  記  官　陳弘文
                    法      官　雷淑雯
上正本證明與原本無異。
中　　華　　民　　國　九十六　年　　六　　月　 二十 　日
　　　　  　　　　  書  記  官　陳弘文
